---
title: "Efetivo rebanho equino de Santa Catarina"
description: "Total do rebanho no estado de Santa Catarina no ano de 2019"
author script: 
  - name: "Ítalo Marques-Monteiro"
    github: https://github.com/italomarquesmonteiro
    kaggle: https://www.kaggle.com/talomarquesmonteiro
    linkedin: linkedin.com/in/ítalo-monteiro-0b2516144
    lattes: http://lattes.cnpq.br/7174985368517137
    orcid_id: https://orcid.org/0000-0003-4367-1034
    affiliation: Anhanguera College  
        - Department: Veterinary Medicine
date: "2023-04-10"
output: html_document
---
```{r setup, include=FALSE}
knitr::opts_chunk$set(echo = TRUE)
```
 
   *package* [`{tidyverse}`](https://www.tidyverse.org) possui um ecossistema de packages:
                           ->[{`ggplot2`}](https://ggplot2.tidyverse.org/).
                            ->[{`tibble`}](https://tibble.tidyverse.org/).
                             ->[{`tidyr`}](https://tidyr.tidyverse.org/).
                              ->[{`dplyr`}](https://dplyr.tidyverse.org/).
                               ->[{`readr`}](https://readr.tidyverse.org/).
                                ->[{`purrr`}](https://purrr.tidyverse.org/).
                                 ->[{`forcats`}](https://forcats.tidyverse.org/).
   *package* [{`geobr`}](https://github.com/ipeaGIT/geobr). Tem fácil acesso a conjuntos de dados espaciais oficiais do Brasil como objetos 'sf' em R. O pacote inclui uma ampla gama de dados geoespaciais disponíveis em várias escalas geográficas e por vários anos com atributos harmonizados, projeção e topologia fixa.
                 - Dados do Instituto Brasileiro de Geografia e Estatística[`IBGE`](https://concla.ibge.gov.br/classificacoes/por-tema/codigo-de-areas/codigo-de-areas)

```{r} 
library(tidyverse)
library(geobr)
```


Informações de dados geometricos 
  
```{r}
municipios_br <- geobr::read_municipality(year = 2020) |>
    dplyr::rename(id_municipio = code_muni) |>
    dplyr::glimpse()
```


Diretório de trabalho
```{r}
setwd("C:/Users/italo/OneDrive/Área de Trabalho/VsCode/basedosdados/")
```



Dados coletados pelo [{`IBGE`}](https://www.ibge.gov.br)
        -> Departamento: [{`Pesquisa pecuaria municipal`}](https://www.ibge.gov.br/estatisticas/economicas/agricultura-e-pecuaria/9107-producao-da-pecuaria-municipal.html?=&t=downloads)

Dados tratados pela equipe [{`Base dos dados`}](https://basedosdados.org)

```{r}
efetivo <- readr::read_csv("efetivo_rebanhos.csv") |>
    dplyr::glimpse()

df <- efetivo |>
  dplyr::filter(ano == 2019 & tipo_rebanho == "Equino")

df_equino <- municipios_br |>
  dplyr::left_join(df) |>
  dplyr::glimpse()
```

```{r}
eq_sc <- df_equino |>
  dplyr::filter(name_state == "Santa Catarina") |>
  dplyr::mutate(
    cab_equino = cut(
      quantidade_animais, breaks = c(
        0, 100, 300, 500, 700, 1000, 1500, 2000, 4000, Inf),
        labels = c("< 100", "101-300", "3001-500", "501-700",
              "701-1000", "1001-1500", "1501-2000",
              "2001-4000", "4001-6000")
    )
  )|>
  ggplot2::ggplot() +
  geom_sf(aes(fill = factor(cab_equino))) +
  scale_fill_viridis_d()  +
    theme(legend.position = c(0.25, 0.25),
    panel.grid.major = element_line(colour = "gray95"),
    panel.background = element_rect(fill = "gray95"),
    legend.background = element_rect(
        fill = "grey95", colour = "gray95", size = 1)) +
    labs(
        fill = "Número de cabeças",
        x = "Longitude",
        y = "Latitude") +
    annotate("text", x = -51.7, y = -25.9, color = "gray30", size = 10,
        label = "Efetivo rebanho equino de Santa Catarina-BR") +
    annotate("text", x = -53, y = -27.5, color = "gray40", size = 5,
        label = "Pesquisa pecuária municipal (2019)") +
    annotate("text", x = -53, y = -27.7,
    label = "Source: IBGE [open data(2023)]
    by Ítalo Monteiro" , color = "gray50") +
    ggspatial::annotation_scale(
      height = unit(0.2, "cm"),
      pad_x = unit(10, "cm"),
      pad_y = unit(2, "cm")) +
    ggspatial::annotation_north_arrow(
      width = unit(0.7, "cm"),
      height = unit(0.9, "cm"),
      pad_x = unit(13, "cm"),
      pad_y = unit(3, "cm"))
eq_sc
```

```{r}
ggsave("C:/Users/italo/OneDrive/Área de Trabalho/GitHub/equinos/Image/equino.png",
      plot = eq_sc,
      dpi = 1200,
      height = 5,
      width = 7)
```

